【裁判字號】    97,毒抗,368
【裁判日期】    970801
【裁判案由】    毒品危害防制條例
【裁判全文】
臺灣高等法院刑事裁定                97年度毒抗字第368 號
抗  告  人
即  被  告  甲○○
上列抗告人即被告因違反毒品危害防制條例案件，不服臺灣臺北
地方法院97年度毒聲字第495號，中華民國97年6月11日裁定（聲
請案號：臺灣臺北地方法院檢察署97年度聲觀字第364 號、97年
度毒偵字第1619號），提起抗告，本院裁定如下：
    主  文
原裁定撤銷，發回臺灣臺北地方法院。
    理  由
一、原裁定意旨略以：被告甲○○因涉嫌施用第二級毒品甲基安
    非他命遭警查獲後，經警採集尿液，送臺灣尖端先進生技醫
    藥股份有限公司以酵素免疫分析法初步檢驗，再以氣相層析
    質譜儀分析法確認檢驗結果，呈安非他命及甲基安非他命類
    陽性反應，此有該公司97年5月8日濫用藥物檢驗報告乙紙附
    卷可參。此外，並有查扣安非他命毒品2包及吸食器1組可佐
    。按甲基安非他命經施用進入人體後，經人體代謝作用，約
    70%於24小時內自尿中排出，約90%於96小時內自尿中排出，
    最長可能不會超過4日（行政院衛生署藥物食品檢驗局81年2
    月8 日（81）藥檢壹字第001156號函參照）；且以氣相層析
    質譜分析法作藥物及其代謝產物之定性及定量分析檢驗者，
    幾乎不會有偽陽性反應產生，此為毒品檢驗學之常規，亦為
    原法院辦理相關違反毒品危害防制條例案件所知悉，是以上
    開檢驗結果當足以認定為真實而堪予採信。因認被告於97年
    4月26日上午6時許採尿前回溯96小時期間內（不含其為警查
    獲至採尿時之期間）確曾有施用第二級毒品甲基安非他命之
    犯行，檢察官之聲請核無不合，爰依毒品危害防制條例第20
    條第1項、觀察勒戒處分執行條例第3條第1 項規定，裁定被
    告應送勒戒處所觀察、勒戒云云。
二、被告抗告意旨略以：其未曾吸毒，係遭不明人士冒名應訊等
    語。
三、本院查：原法院固曾委請內政部警政署刑事警察局鑑定本案
    偵查卷內第9 至14頁、第24頁、第28至31頁、第33至36頁、
    第49頁、第51頁之指紋與該局建檔之指紋比對，以確認是否
    為被告甲○○之指紋；然該局檔存並無被告甲○○之指紋資
    料，且送鑑指紋經輸入電腦比對確認結果，亦未發現相符者
    ，此有內政部警政署刑事警察局97年7 月17日刑紋字第097
    0097478 號鑑驗書在卷可稽。然查因被告是否確係遭不明人
    士冒名應訊，事涉重大，當力窮其他可能之方法深入究明，
    方屬正辦，且可採取之途徑即有多端（例如傳訊被告到庭採
    取指紋送驗，或傳訊當時查獲之員警到庭指認，或送請筆跡
    鑑定，或核對犯嫌之刑事檔案照片等等）。因本件被告是否
    確遭不明人士冒名應訊，非無疑義，尚無從僅憑現有卷證資
    料得以研判釐清，原法院未經明辨，遽而裁定被告應送勒戒
    處所觀察、勒戒，顯有可議。被告提起抗告指摘即此，即為
    有理由，本院自應將原裁定予以撤銷，並發回原法院再予詳
    查後，另為適當之裁定，以昭慎重。
三、據上論斷，應依刑事訴訟法第413 條前段，裁定如主文。
中    華    民    國    97    年    8     月    1     日
                  刑事第九庭審判長法  官  陳貽男
                                  法  官  許宗和
                                  法  官  周盈文
以上正本證明與原本無異。
不得再抗告。
                                  書記官  余姿慧
中    華    民    國    97    年    8     月    1     日


司法院資訊處製作；財團法人民間司法改革基金會備份。
